臺灣臺中地方法院刑事判決
110年度易字第2267號
公  訴  人  臺灣臺中地方檢察署檢察官
被      告  陳冠勳



上列被告因竊盜案件，經檢察官提起公訴（110年度偵字第30529
號），本院判決如下：
    主  文
陳冠勳犯侵入住宅竊盜，累犯，處有期徒刑捌月。未扣案之犯罪
所得新臺幣貳拾參萬肆仟伍佰元沒收，於全部或一部不能沒收或
不宜執行沒收時，追徵其價額。
    事  實
一、陳冠勳意圖為自己不法之所有，基於竊盜之犯意，於110年8
    月10日4時48許，騎乘陳威名（無證據證明知情）所有車牌
    號碼000-000號普通重型機車，並以物品遮蔽車牌，至臺中
    市○○區○○○街00號（1樓為卓威宗經營茶棧，2樓由房東全家
    居住），打開未上鎖之鐵門後侵入該處住宅，並在1樓卓威
    宗經營之「老賴茶棧」店內，徒手竊取卓威宗所有保險箱2
    個、收銀機1台及現金新臺幣（下同）28萬元，得手後騎乘
    上揭機車逃逸。嗣經卓威宗發覺遭竊，報警處理，警員調閱
    相關監視錄影畫面後，於同月19日18時40分許，持本院法官
    簽發之搜索票，並經陳冠勲同意搜索，在臺中市○○區○○路00
    0○0號陳冠勲之住所搜索，當場扣得剩餘之贓款4萬5500元、
    海洛因1袋（毛重0.57公克）及針筒2支等物（涉犯違反毒品
    危害防制條例部分，另由警方報告偵辦）；再由陳冠勲引導
    警方分別至臺中市清水區鰲峰路161巷產業道路旁、華美街9
    7巷產業道路旁，尋獲扣得保險箱2個、收銀機1台等物（已
    發還），因而查獲上情。
二、案經卓威宗訴由臺中市政府警察局清水分局報告臺灣臺中地
    方檢察署檢察官偵查起訴。
    理  由
一、證據能力方面：
　㈠按被告以外之人（包括證人、鑑定人、告訴人、被害人及共
    同被告等）於審判外之陳述雖不符刑事訴訟法第159 條之1 
    至之4 等4 條之規定，而經當事人於審判程序同意作為證據
    ，法院審酌該言詞陳述或書面陳述作成時之情況，認為適當
    者，亦得為證據；當事人、代理人或辯護人於法院調查證據
    時，知有刑事訴訟法第159 條第1 項不得為證據之情形，而
    未於言詞辯論終結前聲明異議者，視為有前項之同意，同法
    第159 條之5 定有明文。其立法意旨，在於確認當事人對於
    傳聞證據有處分權，得放棄反對詰問權，同意或擬制同意傳
    聞證據可作為證據，屬於證據傳聞性之解除行為，如法院認
    為適當，不論該傳聞證據是否具備刑事訴訟法第159 條之1 
    至第159 條之4 所定情形，均容許作為證據，不以未具備刑
    事訴訟法第159 條之1 至第159 條之4 所定情形為前提（最
    高法院104 年度第3 次刑事庭會議決議參照）。本案判決下
    列所引用被告以外之人於審判外之陳述，對被告而言，性質
    上屬傳聞證據，惟經本院審理時予以提示並告以要旨，經公
    訴人、被告均表示無意見，且均未於言詞辯論終結前聲明異
    議，本院審認上開證據作成時之情況，應無違法取證或不當
    情事，與本案待證事實間復具有相當之關聯性，以之作為證
    據應屬適當，依刑事訴訟法第159 條之5 規定，自有證據能
    力。
　㈡又傳聞法則乃對於被告以外之人於審判外之言詞或書面陳述
    而為之規範。本案判決以下引用之非供述證據，無刑事訴訟
    法第159 條第1 項規定傳聞法則之適用，經本院於審理時依
    法踐行調查證據程序，與本案待證事實具有自然之關聯性，
    且無證據證明係公務員違法取得之物，依法自得作為證據。
二、認定犯罪事實所憑之證據及理由：
　　上開犯罪事實，業據被告陳冠勳於警詢、偵查及本院審理時
    均坦承不諱，核與證人即被害人卓威宗於警詢時指訴情節相
    符（110偵30529卷第67至70頁），並有警員職務報告書（11
    0偵30529卷第57頁）、本院110年聲搜字第998號搜索票、自
    願受搜索同意書、臺中市政府警察局清水分局搜索、扣押筆
    錄、扣押物品目錄表、扣押物品收據（執行處所：臺中市○○
    區○○路000○0號）（110偵30529卷第71至85頁）、自願受搜
    索同意書、臺中市政府警察局清水分局搜索、扣押筆錄、扣
    押物品目錄表、扣押物品收據（執行處所：臺中市清水區鰲
    峰路161巷產業道路旁）（110偵30529卷第87至94頁）、自
    願受搜索同意書、臺中市政府警察局清水分局搜索、扣押筆
    錄、扣押物品目錄表、扣押物品收據（執行處所：臺中市清
    水區華美街97巷產業道路旁）（110偵30529卷第95至102頁
    ）、贓物認領保管單（認領人：卓威宗）（110偵30529卷第
    103頁）、監視器錄影畫面及其翻拍相片（110偵30529卷第10
    9至126頁）、相關現場相片（110偵30529卷第127至133頁）
    、牌照號碼：050-MLL號重型機車之車輛詳細資料報表（110
    偵30529卷第135頁）在卷可稽，足見被告之任意性自白與事
    實相符而可採信，綜上所述，本案事證明確，被告上揭犯行
    堪以認定，應予依法論科。
三、論罪科刑之理由：
  ㈠核被告所為，係犯刑法第321條第1項第1款之侵入住宅竊盜罪
    。
  ㈡按司法院釋字第775號解釋之解釋文及理由意旨，係指構成累
    犯者，不分情節，一律加重最低本刑，於不符合刑法第59條
    所定要件之情形下，致生行為人所受之刑罰超過其所應負擔
    罪責之個案，不符罪刑相當原則、比例原則，於此範圍內，
    在刑法第47條第1項修正前，為避免發生上述罪刑不相當之
    情形，法院就該個案應裁量是否加重最低本刑。故該解釋係
    指個案應量處最低法定刑，又無法適用刑法第59條規定減輕
    之情形，法院方應依此解釋意旨裁量不予加重最低本刑，並
    非指前案為同性質之案件，始有累犯加重之適用（最高法院
    109年度台上字第518、296號判決意旨參照）。被告陳冠勲
    前因犯竊盜罪，分別經法院判決判處有期徒刑7月、8月確定
    ，裁定應執行有期徒刑1年1月確定，於民國109年1月3日縮
    短刑期假釋出監，至110年6月19日未被撤銷假釋視為執行完
    畢，此有臺灣高等法院被告前案紀錄表1份在卷可稽，其受
    有期徒刑之執行完畢後5年內，故意再犯本件有期徒刑以上
    之罪，為累犯，且所執行完畢之前案，亦為竊盜案件，顯見
    被告對刑罰反應力不佳，本案犯罪情節並無如加重法定最低
    本刑即產生罪刑不相當之情形，自應依刑法第47條第1項規
    定，加重其刑。
  ㈢爰審酌被告不循正途獲取財物，卻以侵入住宅竊盜方式取得
    ，造成告訴人財產上損失及影響居住之安寧，危害社會治安
    ，所為實屬不該，另考量被告有多次竊盜前案紀錄（累犯部
    分不重複評價），屢經偵審程序及刑罰執行仍不知悔悟，復
    衡酌被告犯後業已坦承犯行，然未與告訴人達成和解，且竊
    得之物品除現金外均已返還告訴人，及被告自述國中畢業，
    之前從事板模工，一天工資約二、三千元，未婚、沒有小孩
    ，經濟狀況不好，再參酌檢察官、告訴人、被告關於本案之
    量刑意見等一切情狀，量處如主文所示之刑。
四、沒收部分：
    按犯罪所得，屬於犯罪行為人者，沒收之。但有特別規定者
    ，依其規定；又其沒收，於全部或一部不能沒收或不宜執行
    沒收時，追徵其價額；犯罪所得已實際合法發還被害人者，
    不予宣告沒收或追徵，刑法第38條之1第1項、第3項及第5項
    分別定有明文。經查，被告就犯罪事實一所竊取卓威宗所有
    保險箱2個及收銀機1台，均屬被告本案犯竊盜罪之犯罪所得
    ，惟已發還告訴人卓威宗，此有贓物保管單2紙在卷可參，
    故不予宣告沒收。至於被告所竊得之現金28萬元，為被告之
    犯罪所得，除其中4萬5500元已扣案，且被害人卓威宗已具
    狀向本院聲請發還，其餘23萬4500元均尚未返還告訴人，應
    依刑法第38條之1第1項前段之規定，宣告沒收，並依同條第
    3項規定，諭知於全部或一部不能沒收或不宜執行沒收時，
    追徵其價額。
據上論斷，應依刑事訴訟法第299條第1項前段，刑法第321條第1
項第1款、第47條第1項、第38條之1第1項前段、第3項，刑法施
行法第1條之1，判決如主文。
本案經檢察官許景森提起公訴，檢察官陳君瑜到庭執行職務。
中　　華　　民　　國　　111 　年　　2 　　月　　16　　日
                  刑事第二庭  法  官  黃光進
以上正本證明與原本無異。
如不服本判決應於收受判決後20日內向本院提出上訴書狀，並應
敘述具體理由；其未敘述上訴理由者，應於上訴期間屆滿後20 
日內向本院補提理由書（均須按他造當事人之人數附繕本）。「
切勿逕送上級法院」。
                              書記官  李噯靜
中　　華　　民　　國　　111 　年　　2 　　月　　16　　日
附錄本案論罪科刑法條：
中華民國刑法第321條 
犯前條第一項、第二項之罪而有下列情形之一者，處六月以上五
年以下有期徒刑，得併科五十萬元以下罰金：
一、侵入住宅或有人居住之建築物、船艦或隱匿其內而犯之。
二、毀越門窗、牆垣或其他安全設備而犯之。
三、攜帶兇器而犯之。
四、結夥三人以上而犯之。
五、乘火災、水災或其他災害之際而犯之。
六、在車站、港埠、航空站或其他供水、陸、空公眾運輸之舟、
    車、航空機內而犯之。
前項之未遂犯罰之。